臺灣臺北地方法院小額民事判決
111年度北小字第2316號
原      告  林洋佐  
被      告  伍凱達  
            蔡香嵐  
共      同  連武忠  
訴訟代理人  
上列當事人間請求損害賠償事件，於中華民國111年6月24日言詞
辯論終結，本院判決如下︰
    主      文
原告之訴駁回。
訴訟費用新臺幣壹仟元由原告負擔。
    事實及理由
一、按訴訟法上所謂一事不再理之原則，所謂同一事件，即同一
    當事人就同一法律關係而為同一之請求（最高法院19年上字
    第278 號判例意旨參照）。是前後兩訴是否同一事件，應依
    前後兩訴之當事人、訴訟標的、訴之聲明是否相同、相反或
    可以代用等因素決定之。被告辯稱本案已於本院111年度北
    小字第620號審理，原告重複起訴云云，惟本院111年度北小
    字第620號案件係明台產物保險股份有限公司（下稱明台保
    險公司）基於保險法第53條之代位求償權，請求原告賠償伍
    凱達所受之損害，而本件係原告請求被告賠償其所受之損害
　　，是兩件之當事人並不相同，揆諸前揭說明，本件起訴並未
    違反一事不再理之原則，是被告前揭抗辯，並無理由。
二、原告主張：被告蔡香嵐於民國109年4月25日16時10分駕駛由
    被告伍凱達所有之車牌號碼000-0000號車(下稱系爭A車)，
    於臺北市○○區○○○○○○○○000號停車位前面違規併排停放，致
    影響原告駕駛之車牌號碼000-0000號車(下稱系爭B車)進出
    ，擦撞系爭B車後葉子版，修理費用為新臺幣(下同)10,300
    元。而明台保險公司卻向原告索賠，經判決原告應賠償9,05
    6元，共計19,356元，爰依法提起本件訴訟等語
　　。並聲明：被告應給付原告10,300元，及自起訴狀繕本送達
    被告之翌日起至清償日止，按週年利率5%計算之利息。
三、被告則以：本案已於本院111年度北小字第620號審理，並於
    111年3月29日判決，原告如不能接受該案審理應就該案提起
    上訴等語，資為抗辯。並聲明：原告之訴駁回。
四、經查，系爭事故發生時，被告蔡香嵐駕駛之系爭B車，係停
    靠在大佳河濱公園內第775號停車格前靜止不動等情，有道
    路交通事故現場圖、交通事故調查紀錄表在卷可稽(見本院
    卷第40頁、第43頁)，且本院於111年度北小字620號事件亦
    當庭勘驗警方提供之光碟，勘驗結果如下：「ATK-5920(A車
    )、BFN-5126(B車)，停在775號停車格之白色轎車(C車)。00
    ：06 B車停車副座有一男子(A男)下車向前取下停放在775號
    停車格車輛擋風玻璃上之停車單。00：19-35 B車於該男子
    下車後向左再向右倒車，至車輛左前車輪與A車右前車頭處
    停止。00：50 A男上C車，1：06 將C車駛出停車格。1：15 
    B車向775號停車格移動(00：35-1：15 B車處於靜止等待等
    待C車駛離的狀態)1：18 B車與靜止的A車發生碰撞。A車於
    總片長1：43之影片中均靜止未移動，有打暫停閃光黃燈。
    」)。」，有勘驗筆錄附於111年度北小字620號卷宗第131頁
    可稽，則被告蔡香嵐駕駛之系爭A車即系爭車輛於本件事件
    全程均靜止未移動，而本件肇因研判為B車起駛未注意其他
    車輛，A車尚未發現肇事因素等情，亦有臺北市政府警察局
    交通警察大隊道路交通事故初步分析研判表在卷可佐（見本
    院卷第39頁），是原告主張被告應負侵權行為損害賠償責任
    云云，並無理由。
五、綜上所述，原告提起本件訴訟，請求被告給付10,300元，及
    自起訴狀繕本送達被告之翌日起至清償日止，按週年利率5%
    計算之利息，為無理由，應予駁回。
六、本件事證已臻明確，兩造其餘之攻擊或防禦方法及未經援用
    之證據，經本院斟酌後，認為均不足以影響本判決之結果，
    爰不逐一詳予論駁，併予敘明。
七、訴訟費用負擔之依據：民事訴訟法第78條。按適用小額訴訟
    程序事件法院為訴訟費用之裁判時，應確定其費用額，民事
    訴訟法第436 之19定有明文，爰依後附計算書確定本件訴訟
    費用額如主文第2 項所示金額。
中　　華　　民　　國　　111 　年　　7 　　月　　22　　日
　　　　　　　       臺北簡易庭　
　　　　　　　　　            法　    官　郭美杏
以上正本係照原本作成。
如不服本判決，須以違背法令為理由，應於判決送達後20日內向
本庭（臺北市○○○路0 段000 巷0 號）提出上訴狀。（須按他
造當事人之人數附繕本）。如委任律師提起上訴者，應一併繳納
上訴審裁判費。
中　　華　　民　　國　　111 　年　　7 　　月　　22　　日
            　　　　　　　　　書　記　官  林玗倩
附錄：
一、民事訴訟法第436 條之24第2 項：　　
　　對於小額程序之第一審裁判上訴或抗告，非以其違背法令為
    理由，不得為之。
二、民事訴訟法第436 條之25：　　
　　上訴狀內應記載上訴理由，表明下列各款事項：
    ㈠原判決所違背之法令及其具體內容。
    ㈡依訴訟資料可認為原判決有違背法令之具體事實。
三、民事訴訟法第436 條之32條第2 項：
　　第438 條至第445 條、第448 條至第450 條、第454 條、第
    455 條、第459 條、第462 條、第463 條、第468 條、第46
    9 條第1 款至第5 款、第471 條至第473 條及第475 條第1
    項之規定，於小額事件之上訴程序準用之。
計　　算　　書
項　　　　目             金　額（新臺幣）     　　備　註
第一審裁判費   　 　　   1,000元
合　　　　計　　　       1,000元